Inventaris van het archief van de Dienst Getijdewateren van het Ministerie van Verkeer en Waterstaat, (1977) 1985 - 1993
Nationaal Archief, Den Haag
- Stukken betreffende bijzondere onderwerpen, 2.
  - Taakuitvoering, 2.2
    - Economie en Bedrijfszaken (BX), 2.2.5
      - Besprekingsverslagen, nota's en notities., 1985 – 1991; 554-574; 16 pakken 5 omslagen
        - GWBX9110150 - GWBX9110246, 1991, 574
          - Dingeman AOB-controles, 7-11-1991, 9.110.216
          - BXFB Voortgang begroting per begrotingsartikel, t/m 5 november 1991, 7-11-1991, 9.110.217
          - BXFB Voortgang begroting per DGW-cluster en project, t/m 5 november 1991, 7-11-1991, 9.110.218
          - Tijmann Vergelijkingsonderzoek, 11-11-1991, 9.110.219
          - Tijmann Renovatie MJP-systeem, 8-11-1991, 9.110.220
          - BXE/Winters, 18-11-1991, 9.110.221
          - BXFB Voortgangsgegevens per project t/m 15 november 1991, 19-11-1991, 9.110.222
          - Hoofd BXF Clipper developers conferentie, 20-11-1991, 9.110.223
          - Hoofd BX BX-medewerkers bijeenkomst d.d. 25 november 1991, 20-11-1991, 9.110.224
          - Knoester/Rousel Literatuuronderzoek bij DGW, 21-11-1991, 9.110.225
          - BXE/BXF Toezending RKB'S, 25-11-1991, 9.110.226
          - Schouten/Oudemans Reorganisatie BX, 25-11-1991, 9.110.227
          - Tijmann Modrator-HID overleg, 3-12-1991, 9.110.234
          - Tijmann Inspanningsverplichting ICIM, 2-12-1991, 9.110.235
          - BX Personeelsplan DX/CX, 9-12-1991, 9.110.236
          - Van Ham Overdracht opslagterrein Hoge Morsweg 160 te Leiden, 10-12-1991, 9.110.237
          - Jelders Excursie BXF, EXFO, BXIH, BXA, 10-12-1991, 9.110.238
          - Oudemans Mogelijke financiële consequenties voor personeelsbudget bij invoeren controllerorganisatie, 13-12-1991, 9.110.241
          - Hoofd BX Ruimte claim GX, 13-12-1991, 9.110.242
          - Oudemans Evaluatie systeem buitenlandse dienstreizen, 17-12-1991, 9.110.243
          - BXO UCA-handleiding, 24-12-1991, 9.110.245
          - Hoofd BX Tijdverantwoording, 24-12-1991, 9.110.246
      - Stukken betreffende het laten uitvoeren van een integraal onderzoek naar de effecten van macro- en micro-verontreinigingen op het ecosysteem in de Westerschelde., 1987; 575; 1 omslag
      - Stukken betreffende het laten uitvoeren van het onderzoek Mapping of sea bottom topography with spaceborne SAR in het kader van het Nationaal Remote Sensing Program (NRSP)., 1990; 576; 1 omslag
      - Stukken betreffende het laten uitvoeren van onderzoeken inzake Troebelheidsklimaat van de Noordzee in het kader van het Nationaal Remote Sensing Programma (NRSP)., 1990 - 1992; 577; 1 omslag